臺灣彰化地方法院刑事判決　　　　　　　96年度易字第1541號
公　訴　人　臺灣彰化地方法院檢察署檢察官
被　　　告　丙○○原名陳國平.
　　　　　　　　　　弄10號
　　　　　　　　　　（現在臺灣彰化看守所附設勒戒所執行觀
　　　　　　戊○○
　　　　　　　　　　號
上列被告等因竊盜案件，經檢察官提起公訴（96年度偵字第7332
號），本院依簡式審判程序判決如下：
    主    文
丙○○結夥三人以上、攜帶兇器竊盜，累犯，處有期徒刑玖月，
減為有期徒刑肆月又拾伍日；又結夥三人以上竊盜，累犯，處有
期徒刑捌月，減為有期徒刑肆月。應執行有期徒刑捌月。
戊○○結夥三人以上、攜帶兇器竊盜，處有期徒刑捌月，減為有
期徒刑肆月；又結夥三人以上竊盜，處有期徒刑柒月，減為有期
徒刑月又拾伍日。應執行有期徒刑柒月。
    事    實
一、丙○○前因重利案件，經本院於民國95年4 月12日以94年度
    訴字第36號判處有期徒刑6 月，得易科罰金確定，並於95年
    6 月6 日易科罰金執行完畢。詎仍不知悔改，與戊○○、丁○○及真實姓名、年籍不詳、綽號「阿興」之成年男子：
（一）先共同基於竊盜之犯意聯絡，意圖為自己不法之所有，於
      96年3 月28日凌晨2 時10分許，由戊○○駕駛不知情之陳
      麗娥所有之車牌號碼7L-0182 號自小客車，搭載丙○○、
      丁○○、「阿興」一同前往彰化縣埔心鄉○○村○○○路
      304 號前，再推由丁○○持客觀上足供為兇器使用之T 型
      扳手1 支，下手竊取乙○○所有之車牌號碼9Q-5416 號自
      小貨車1 部得逞，其後，丁○○駕駛前開共同竊得之自小
      貨車搭載丙○○及「阿興」，與駕駛上開自小客車之戊○○共同離開現場，前往位於彰化縣員林鎮○○路○ 段242
      巷16號之景宏食品機械有限公司（以下簡稱景宏公司）。
（二）抵達景宏公司後，再另行共同基於竊盜之犯意聯絡，意圖
      為自己不法之所有，以戊○○在旁把風，而丁○○、丙○○及「阿興」3 人負責將放置於景宏公司內之不鏽鋼鐵材
      料1 批搬運上前揭自小貨車之方式，共同竊取景宏公司所
      有之不鏽鋼鐵材料1 批（價值約新臺幣10萬元）得逞，載
      運離去。嗣後，並共同將上開不鏽鋼鐵材料放置在彰化縣
      埔心鄉○○村○○○路225 號後方之空地待日後轉賣獲利
      ，且將上揭竊得之自小貨車1 部棄置在彰化縣埔心鄉○○
      村○○路與大成街口，而經警循線查獲，扣得上揭不鏽鋼
      鐵材料及自小貨車1 部。
二、案經彰化縣警察局溪湖分局報請臺灣彰化地方法院檢察署檢
    察官偵查起訴。
    理    由
一、除被告所犯為死刑、無期徒刑、最輕本刑為3 年以上有期徒
    刑之罪或高等法院管轄第1 審案件者外，於前條第1 項程序
    進行中，被告先就被訴事實為有罪之陳述時，審判長得告知
    被告簡式審判程序之旨，並聽取當事人、代理人、辯護人及
    輔佐人之意見後，裁定進行簡式審判程序；除簡式審判程序
    及簡易程序案件外，第1 審應行合議審判，刑事訴訟法第27
    3 條之1 第1 項、第284 條之1 分別定有明文。本件被告丙○○、戊○○所涉均係死刑、無期徒刑、最輕本刑為3 年以
    上有期徒刑之罪或高等法院管轄第一審案件以外之罪，並於
    本院行準備程序時均就被訴事實為有罪之陳述，本院合議庭
    依前揭規定，經評議結果，裁定改由受命法官獨任行簡式審
    判程序，合先敘明。
二、上開事實，業據被告丙○○於警詢、本院準備程序及審理中
    ，戊○○於警詢、偵訊、本院準備程序及審理中坦承不諱（
    見彰化縣警察局溪湖分局溪警分偵字第號刑案偵查卷第1-6
    、9-12頁，臺灣彰化地方法院檢察署96年度偵字第7332號卷
    第16-18 頁，本院96年度易字第1541號卷第41、47-49 頁）
    ，核與被害人乙○○、甲○○於警詢中所為之證述相符（見
    彰化縣警察局溪湖分局溪警分偵字第號刑案偵查卷第15、16
    頁），且有贓物認領保管單2 紙、照片10張、車籍查詢基本
    資料詳細畫面2 紙在卷可稽（見彰化縣警察局溪湖分局溪警
    分偵字第號刑案偵查卷第23 、24 、26、28-31 、36、37頁
    ），及前開不鏽鋼鐵材料1 批、自小貨車1 部扣案可佐（見
    彰化縣警察局溪湖分局溪警分偵字第號刑案偵查卷第21頁，
    均業經領回），足認被告上開自白，確與事實相符，本案事
    證明確，被告犯行堪以認定，應予依法論科。
三、按刑法上所謂結夥三人以上係指有共同犯罪之故意，結為一
    夥而言。把風行為，在排除犯罪障礙，助成犯罪之實現，在
    合意範圍內分擔犯罪行為之一部，故亦係共同正犯而應計入
    結夥之內（最高法院94年度臺上字第5813號判決意旨參照）
    。次按刑法第321 條第1 項第3 款之攜帶兇器竊盜罪，係以
    行為人攜帶兇器竊盜為其加重條件，此所謂兇器，其種類並
    無限制，凡客觀上足對人之生命、身體、安全構成威脅，具
    有危險性之兇器均屬之，且只須行竊時攜帶此種具有危險性
    之兇器為已足，並不以攜帶之初有行兇之意圖為必要（最高
    法院79年臺上字第5253號判例可資參照）。查被告丙○○、
    戊○○共同為如事實欄一（一）所載之竊盜犯行時，共犯丁○○所攜帶之T 型扳手1 支為堅硬金屬製品，客觀上足對人
    之生命、身體、安全造成危險，為可供兇器使用之物無訛。
    核被告丙○○、戊○○所為如事實欄一（一）所載之行為，
    係分別犯刑法第321 條第1 項第3 款、第4 款之結夥三人以
    上、攜帶兇器竊盜罪；被告丙○○、戊○○所為如事實欄一
    （二）所載之行為，係分別犯刑法第321 條第1 項第4 款之
    結夥三人以上竊盜罪。又被告丙○○與戊○○2 人，及丁○○、綽號「阿興」之成年男子間，就事實欄一（一）（二）
    所示之竊盜犯行，均具有犯意之聯絡及行為之分擔，應分別
    論以共同正犯。再被告丙○○、戊○○所為如事實欄一（一
    ）（二）所示之竊盜犯行，均犯意各別，行為互殊，應各分
    論併罰之。另被告丙○○前因重利案件，經本院於95年4 月
    12 日 以94年度訴字第36號判處有期徒刑6 月，得易科罰金
    確定，並於95年6 月6 日易科罰金執行完畢，有臺灣高等法
    院被告前案紀錄表、臺灣彰化地方法院檢察署刑案資料查註
    查紀錄表各1 份附卷可考，被告丙○○於有期徒刑執行完畢
    後，5 年內故意再犯本件有期徒刑以上之2 罪，均為累犯，
    應各依刑法第47條第1 項規定加重其刑。爰審酌被告2 人之
    素行，及正值青壯之年，不思循正當途徑獲取所需，僅因缺
    錢花用，即任意竊取他人財物，侵害他人權益非微，惟考量
    被告2 人行竊之手段、次數，所得財物之價值，與犯後均坦
    承犯行、竊得之物均已據被害人乙○○、甲○○領回（見彰
    化縣警察局溪湖分局溪警分偵字第號刑案偵查卷第23、24頁
    ）等一切情狀，分別量處如主文所示之刑。復中華民國96年
    罪犯減刑條例已於96年7 月16日施行，而本件被告2 人所犯
    之罪均係在96年4 月24日以前，且並無中華民國96年罪犯減
    刑條例所定不適用減刑之情形，故應分別依該條例第2 條第
    1 項第3 款、第7 條之規定，就被告之宣告刑諭知減得之刑
    ，並各定其應執行之刑。
四、末按共同正犯因相互間利用他方之行為，以遂行其犯意之實
    現，本於責任共同之原則，共同正犯應對所參與犯罪之全部
    事實負責，有關從刑之沒收部分，雖他共同正犯所得之物，
    亦應於其本身所處主刑之後，併為沒收之諭知（最高法院92
    年度臺上字第7050號判決要旨參照）。扣案如事實欄一（一
    ）所示之自小貨車1 部，係被告2 人共同竊盜所得之物，為
    被害人乙○○所有，業經領回；扣案如事實欄一（二）所示
    之不銹鋼廢鐵材料1 批，係被告2 人共同竊盜所得之物，為
    被害人甲○○所有，均亦經領回，有贓物認領保管單2 紙在
    卷足憑（見彰化縣警察局溪湖分局溪警分偵字第號刑案偵查
    卷第23、24頁），且非違禁物，爰均不另為沒收之諭知。而
    未扣案如事實欄一（一）所示之T 型扳手1 支，係共犯丁○○所有，供本案被告2 人共同犯本件犯罪事實欄一（一）所
    示犯行所用，業據被告2 人於警詢、本院審理中陳述明確（
    見彰化縣警察局溪湖分局溪警分偵字第號刑案偵查卷第11頁
    ，本院96年度易字第1541號卷第48頁），惟今依卷證資料所
    示，尚無從知悉前揭T 型扳手1 支之所在，且非屬違禁物，
    未避免將來執行之困難，爰不依刑法第38條第1 項第2 款之
    規定宣告沒收。
據上論斷，應依刑事訴訟法第273 條之1 第1 項、第299 條第 1
項前段，刑法第28條、第321 條第1 項第3 款、第4 款、第47條
第1 項、第51 條第5 款，中華民國96年罪犯減刑條例第2 條第1
項第3 款、第7 條
判決如主文。
本案經檢察官莊佳瑋到庭執行職務。
中　　華　　民　　國　　96　　年　　11　　月　　16　　日
                  刑事第八庭    法  官  林秉暉
以上正本證明與原本無異。
如不服本判決，應於判決送達後10日內，向本院提出上訴書狀，
上訴書狀應「敘述具體上訴理由」，並按他造當事人之人數附繕
本。「切勿逕送上級法院」。
告訴人或被害人對於判決如有不服具備理由請求檢察官上訴者，
其上訴期間之計算係以檢察官收受判決正本之日期為準。
中　　華　　民　　國　　96　　年　　11　　月　　19　　日
                                書記官  梁高賓
附錄本案論罪科刑法條全文：
中華民國刑法第321條第1項
（加重竊盜罪）
犯竊盜罪而有左列情形之一者，處6月以上、5年以下有期徒刑：
一、於夜間侵入住宅或有人居住之建築物、船艦或隱匿其內而犯
    之者。
二、毀越門扇、牆垣或其他安全設備而犯之者。
三、攜帶兇器而犯之者。
四、結夥三人以上而犯之者。
五、乘火災、水災或其他災害之際而犯之者。
六、在車站或埠頭而犯之者。
